臺灣屏東地方法院民事裁定　　　　　 110年度消債更字第65號
聲　請　人
即 債務 人　林佳蓉（原名：林秀金）


代　理　人　謝建智律師
上列當事人因消費者債務清理事件聲請更生，本院裁定如下：
    主  文
債務人林佳蓉自民國111 年1 月14日中午12時起開始更生程序。
命司法事務官進行本件更生程序。
    理  由
一、按債務人不能清償債務或有不能清償之虞；且無擔保或無優
    先權之本金及利息債務總額未逾新臺幣（下同）1,200 萬者
    ，於法院裁定開始清算程序或宣告破產前，得向法院聲請更
    生；又法院開始更生程序之裁定，應載明其年、月、日、時
    ，並即時發生效力；法院裁定開始更生或清算程序後，得命
    司法事務官進行更生或清算程序。消費者債務清理條例（下
    稱消債條例）第3 條、第42條第1 項、第45條第1 項及第16
    條第1 項前段分別定有明文。
二、聲請意旨略以：聲請人積欠約1,002,000 元之債務，有不能
    清償之情，且曾於民國110 年4 月間，與最大債權金融機構
    國泰人壽保險股份有限公司進行消費者債務清理前置協商，
    惟因無法負擔協商條件而協商不成立。又聲請人之無擔保或
    無優先權之債務總額未逾1,200 萬元，復未經法院裁定開始
    清算程序或宣告破產，爰聲請准予裁定更生等語。
三、經查：
  ㈠聲請人之上開主張，業據其提出財團法人聯合徵信中心當事
    人綜合信用報告書、全國財產稅總歸戶財產查詢清單、107
    至108 年度綜合所得稅各類所得資料清單、勞工保險被保險
    人投保資料表等件為證，並有本院調解程序筆錄可參。是聲
    請人既與債權人前置協商不成立，其提出本件聲請，於法有
    據。
  ㈡關於聲請人現在收入部分，聲請人現擔任臨時工，每月所得
    約為15,000元，有薪資袋可佐，堪信屬實。至聲請人之支出
    部分，聲請人陳稱每月必要支出費用14,003元，雖未提出全
    部單據供本院審酌，惟低於依消債條例第64條之2 第1 項規
    定，以111 年衛生福利部公告每人每月最低生活費之1.2 倍
    計算之數額15,946元，應屬確實。
  ㈢綜上，聲請人每月所得扣除必要生活費後，僅餘997 元（計
    算式：15,000－14,003＝997 ）。聲請人固於106 年11月15
    日領有勞工保險一次給付800,732 元，有勞動部勞工保險局
    110 年12月21日保普老字第11010222710 號函可佐，惟本衡
    以聲請人積欠之無擔保及無優先權債務至少已達2,254,720
    元，亦有前置調解債權明細表可考，堪認聲請人有不能清償
    債務之情事，而有更生之原因。此外，本件查無消債條例第
    46條各款所定應駁回更生聲請之事由存在，則聲請人所為聲
    請，應屬有據，爰命司法事務官進行
    本件更生程序。
四、依首開規定，裁定如主文。
中    華    民    國   111    年    1     月    14    日
                  民事庭  法  官  彭聖芳
正本係照原本作成。
本裁定不得抗告。
中    華    民    國   111    年    1     月    14    日
                          書記官  孫秀桃